【裁判字號】    92,簡抗,8
【裁判日期】    920502
【裁判案由】    給付票款
【裁判全文】
臺灣高雄地方法院民事裁定  九十二年度簡抗字第八號
    抗  告  人  甲○○○
    相  對  人  乙○○
右當事人間請求給付票款事件，抗告人對於中華民國九十二年一月二十四日本院高雄
簡易庭九十一年度雄簡字第一一三四號裁定提起抗告，本院裁定如左：
    主      文
原裁定廢棄。
    理      由
一、抗告意旨略以：相對人固主張以其名義簽發之付款人為高新銀行苓雅分行，發票
    日為九十年十一月三十日，面額新台幣（下同）三十萬元，票號ＫＳ00000
    00號支票乙紙（下稱系爭支票），係經訴外人蔡金秀、吳錫昭所偽造，其業已
    向台灣高雄地方法院檢察署提起偽造有價證券之刑事告訴，而聲請原審裁定停止
    本院九十一年度雄簡字第一一三四給付票款事件之訴訟程序。惟訴外人蔡金秀與
    相對人早於民國（下同）八十八年間，即有金錢往來，而相對人又曾執其所簽發
    之八十餘張支票與訴外人蔡金秀交換使用，時間長達一年半，該段時間亦均未發
    生任何問題之情，業經訴外人吳金璇、王鴻銘證陳在卷，並有銀行存摺可資證明
    。再相對人雖主張其印章係遭蔡金秀盜用，並持以簽發系爭支票，惟嗣又翻異前
    詞，陳稱其印鑑係訴外人蔡金秀以銀行開戶手續未辦妥為由，自其處取走等語，
    前後所述已有不一，且相對人既身為南山人壽保險經理，自應知印鑑不能隨便交
    予他人，竟任由訴外人蔡金秀持有其印鑑長達半年之時間，始向蔡金秀索回，實
    與常理不符。茲本院九十一年度雄簡字第一一三四號給付票款事件，事證已臻明
    確，實無再予裁定停止訴訟之必要，爰依法提起本件抗告等語。
二、按「訴訟中有犯罪嫌疑牽涉其裁判者，法院得在刑事訴訟程序終結前，以裁定停
    止訴訟程序。」，民事訴訟法第一百八十三條定有明文。而該條文所謂訴訟中有
    犯罪嫌疑牽涉其裁判，係指在民事訴訟繫屬中，當事人或第三人涉有犯罪嫌疑，
    足以影響民事訴訟之裁判，非俟刑事訴訟解決，民事法院即無從或難於判斷者而
    言，例如當事人或第三人於民事訴訟繫屬中涉有偽造文書、證人偽證、鑑定人為
    不實之鑑定等罪嫌，始足當之，最高法院七十九年台抗字第二一八號判例意旨著
    有明文，是民事訴訟法第一百八十三條所謂訴訟中有犯罪嫌疑牽涉其裁判者，係
    指民事訴訟繫屬以後，有犯罪嫌疑牽涉其裁判者而言，至犯罪行為如發生在民事
    訴訟繫屬以前，則不包括在內（最高法院八十年度台抗字第二九六、三一○號裁
    定參照）。查本件相對人主張抗告人所執有之以其名義簽發之系爭支票，係訴外
    人蔡金秀、吳錫昭所偽造，其業已向台灣高雄地方法院檢察署提起偽造有價證券
    之刑事告訴，該案件現並經該署以九十一年度偵字第六五○一號偵查中之情，固
    據提出刑事告訴狀乙份為證，並經原審依職權調閱訴外人蔡金秀之刑案資料查註
    紀錄表，核閱無訛，惟相對人主張應停止訴訟之事由，既係第三人在民事訴訟繫
    屬以前之犯罪行為，縱牽涉裁判，揆諸前開說明，亦與民事訴訟法第一百八十三
    條規定不符，是原審遽然裁定停止訴訟，顯然有誤，本件抗告為有理由，自應由
    本院將原裁定廢棄。
三、結論：本件抗告為有理由，依民事訴訟法第四百三十六條之一、第四百九十二條
    第二項，裁定如主文。
中      華      民      國    九十二    年      五      月      二      日
                              臺灣高雄地方法院民事第五庭
~B審判長法官  黃蕙芳
~B法      官  鍾素鳳
~B法      官  徐美麗
右為正本係照原本作成。
本裁定不得再抗告。
中      華      民      國    九十二    年      五      月      二      日
~B法院書記官  楊明月


司法院資訊處製作；財團法人民間司法改革基金會備份。
